臺灣新竹地方法院交通事件裁定　　　　　　　　　　九十一年度交聲字第一○七號
　　原處分機關　交通部公路局新竹區監理所
　　異　議　人
　　即受處分人　甲○○
右列受處分人因違反道路交通管理處罰條例案件，對於臺灣省交通處公路局九十一年
七月十一日字第六九四號處分，聲明異議，本院裁定如左：
        主  文
異議駁回。
        理  由
一、按受處分人，不服第八條主管機關所為之處罰，得於接到裁決書之翌日起二十日
    內，向管轄地方法院聲明異議。又交通法庭認為聲明異議無理由者，應以裁定駁
    回之。道路交通管理處罰條例第八十七條第一項、道路交通案件處理辦法第十九
    條分別定有明文。
二、次按汽車為拼裝車輛，未經核准領用牌照行駛者，處汽車所有人新台幣三千六百
    元以上七千二百元以下罰鍰，並禁止其行駛，拼裝之車輛並沒入之。又違反道路
    交通管理事件之被通知人，自應到案之日起逾十日仍未到案接受處理或依規定自
    動繳納罰鍰者，處理機關應依統一裁罰標準，逕行裁決之，道路交通管理處罰條
    例第十二條第一項第二款、第二項，違反道路交通事件統一裁罰標準及處理細則
    第四十四條第一項分別定有明文。
三、本件受處分人即聲明異議人甲○○於民國九十一年六月二十六日三時二十分許，
    駕駛其所有未經核准領用牌照之拼裝機車，行經桃園縣大溪鎮○○路○段處時（
    桃園球前），經舉發機關即桃園縣大溪分局三元派出所警員當場查獲，以受處分
    人有違反前揭道路交通管理處罰條例第十二條第一項第二款拼裝車輛，未經核准
    領用牌照行駛而掣單舉發後。嗣受處分人向原處分機關申訴，經原處分機關調查
    結果，仍認受處分人有前開違規行為，原處分機關乃於九十一年七月十一日以異
    議人未於應到案時間內到站接受裁罰，而依道路交通管理處罰條例第十二條第一
    項第二款、第二項及違反道路交通管理統一裁罰標準及處理細則第四十四條第一
    項等規定裁處罰鍰一千二百元即新台幣三千六百元，並沒入前開拼裝車。
四、訊據受處分人甲○○雖就其於前揭時地騎乘未經核准領用牌照之重型機車而遭警
    查獲一節供承不諱，惟辯稱略以：異議人所有上開未領用牌照之機車雖經拆解，
    但其進口之後是依循原廠設計及圖樣組裝完成，其僅須車輛組裝技術即具安全，
    而無需再以高精密之研發與設計，故異議人行為可受罰者，係未領牌照行駛，又
    李仁晴前於九十年八月間亦如受處分人騎乘相類似機車遭警察機關以同一事由舉
    發之，經臺灣桃園地方法院改依同條例第一項第一款予以論處，異議人此一聲明
    異議之交通事件與前述李仁晴之交通事件係相同情形，原處分機關即交通部公路
    局新竹市區監理所誤認系爭機車為拼裝車而以同條例第十二條第一項第二款、第
    二項所為裁決，顯有違誤云云。按「查道路交通管理處罰條例第十二條第一項第
    一款對『未領用牌照行駛者』之處罰，係針對具有來歷證明之汽車，未領用牌照
    行駛所為之處罰，而未有來歷證明之汽車，即屬私自組裝之拼裝車輛，應依同條
    文第一項第二款『拼裝車輛，未經核准領用牌照行駛』之規定予以處罰」，此業
    經交通部於八十四年十月十二日以交路八十四年字第○四○六五九函釋示在案。
    又「前項交部原函有關車輛之來歷憑證，係車輛登領牌照時所需具備之『進口進
    明』、『出廠證明』、『貨物完（免）稅證明書』及統一發票等。」亦有交通部
    公路九十年三月十九日（九０）路監牌字第九００九八八六號函在卷可憑。而上
    開公路主管機關對道路交通管理處罰條例第十二條第一項第一款『未領用牌照行
    駛者』，及同條第一項第二款『拼裝車輛，未經核准領用牌照行駛』等規定之區
    別係以「有無來歷證明」為標準之釋示，與上開法律規定並無牴觸，亦核與該規
    定之立法意旨相符，本院自得予以引用。據此，本件即須審究受處分人有無「來
    歷證明」得以證明前揭機車，非屬拼裝車輛，經查：受處分人除貨物稅完稅照外
    ，其他車輛登領牌照時所需具備之進口進明、出廠證明、讓渡證書及統一發票等
    相關資料均付之闕如，而受處分人甲○○於本院調查時亦供稱：除貨物稅完稅照
    外，無法提出他來歷證明文件等語，據此，受處分人所提出之前揭資料既均無法
    作為該機車之來歷證明，揆諸上開說明，該機車即屬拼裝車無訛。
五、又因拼裝車本身並非合格之車廠生產，而係拼裝而成，然車輛係供行駛用之交通
    工具，本具有危險性，故國內製造之車輛應繳驗出廠證明，貨物稅完（免）稅證
    明書等，且應經交通部規格審查合格，公路監理機關並依相關規定登記檢驗合格
    後始得發照，爾後並應定期檢驗，而在未經領用牌證之拼裝車並未經上開檢驗發
    照程序，其後復未經定期檢驗，其車輛本身之安全性顯已堪虞，一旦行駛，對於
    往來車輛、行人之安全，行車交通秩序之維護，甚至拼裝車駕駛人本人之安全均
    有嚴重影響，是為維護交通秩序及往來車輛、行人、拼裝車駕駛人之安全，未經
    核准檢驗之拼裝車自不得允許其行駛，而對於未經核准領用牌證之拼裝車一經有
    行駛之行為，因僅科以罰鍰，而不予沒入，勢將繼續行駛，對於上開為維護交通
    秩序及公眾、行為人安全之目的自無從達成，是為免行為人再次行駛拼裝車，除
    科以罰鍰外，並沒入該拼裝車，以收取締之效。
六、綜上所述，聲明異議人確有上開駕駛拼裝車輛未經核准領用牌照行駛之違規行為
    ，已違反道路交通管理處罰條例第十二條第一項第二款之規定，從而，原處分機
    關依道路交通管理處罰條例第十二條第一項第二款、第二項及違反道路交通管理
    統一裁罰標準及處理細則第四十四條第一項等規定裁處罰鍰一千二百元即新臺幣
    三千六百元，並沒入其拼裝車，核無違誤，本件受處分人之異議為無理由，自應
    將其異議駁回。
七、據上論斷，應依道路交通案件處理辦法第十九條，裁定如主文。
中      華      民      國    九十一    年     十一     月    二十九    日
                                      臺灣新竹地方法院交通法庭
                                           法  官   楊數盈
右正本證明與原本無異。
如不服本裁定，應於裁定送達後五日內向本院提出抗告狀（應附繕本）。
                                           書記官   沈藝珠
中      華      民      國    九十一    年     十一     月    二十九    日
